臺灣屏東地方法院刑事判決
111年度訴字第377號
公  訴  人  臺灣屏東地方檢察署檢察官
被      告  蘇嘉偉



選任辯護人  陳秉宏律師
            吳龍建律師
            黃俊嘉律師（嗣後解除委任）
上列被告因違反槍砲彈藥刀械管制條例案件，經檢察官提起公訴
（111年度偵字第5566號），本院判決如下：
    主  文
蘇嘉偉犯非法持有空氣槍罪，處有期徒刑壹年捌月，併科罰金新
臺幣伍萬元，罰金如易服勞役，以新臺幣壹仟元折算壹日。緩刑
伍年，並應於緩刑期間，向國庫支付新臺幣肆萬元，及應向檢察
官指定之政府機關、政府機構、行政法人、社區或其他符合公益
目的之機構或團體，提供壹佰陸拾小時之義務勞務。緩刑期間付
保護管束。扣案之空氣槍壹支（槍枝管制編號○○○○○○○○○○號）沒
收之。
    事  實
一、蘇嘉偉明知具有殺傷力之空氣槍，為槍砲彈藥刀械管制條例
    所管制之物品，非經中央主管機關之許可，不得持有，竟基
    於非法持有空氣槍之犯意，於民國107年間某時，在不詳地
    點，以不詳電子設備連結網際網路，向真實姓名、年籍不詳
    之某網路成年賣家購得空氣槍1支（槍枝管制編號000000000
    0號，下稱本案空氣槍）而自斯時起非法持有之。嗣經警於1
    11年1月25日17時46分許持本院核發之搜索票至蘇嘉偉位在
    屏東縣○○鎮○○路00○00號之居所執行搜索，當場扣得本案空
    氣槍，而悉上情。
二、案經高雄市政府警察局林園分局報告臺灣屏東地方檢察署檢
    察官偵查起訴。
    理  由
壹、程序事項
　　被告以外之人於審判外之言詞或書面陳述，除法律有規定者
    外，不得作為證據；被告以外之人於審判外之陳述，雖不符
    前4條之規定，而經當事人於審判程序同意作為證據，法院
    審酌該言詞陳述或書面陳述作成時之情況，認為適當者，亦
    得為證據，刑事訴訟法第159條第1項、第159條之5第1項分
    別定有明文。查本判決後述資以認定本案而具傳聞性質之證
    據，檢察官、被告蘇嘉偉及其辯護人均同意有證據能力（見
    院卷第46頁），基於尊重當事人對於傳聞證據之處分權，及
    證據資料愈豐富，愈有助於真實發現之理念，復經本院審酌
    該等證據之作成情況，核無違法取證或其他瑕疵，並與本案
    均具關聯性，認為以之作為證據為適當，依上開法文規定，
    自具證據能力。
貳、實體事項
一、認定被告犯罪事實所憑之證據及理由
　㈠上揭事實，業據被告於偵查、本院準備程序及審理時坦承不
    諱（見偵卷第77、78頁，院卷第44、96頁），並有本院核發
    之搜索票、高雄市政府警察局林園分局搜索扣押筆錄、高雄
    市政府警察局林園分局偵查隊扣押物品目錄表、扣押物品收
    據各1份及現場照片6張附卷可證（見偵卷第17至25、51至55
    頁），復有本案空氣槍1支扣案可佐；而扣案之本案空氣槍
    ，經送請內政部警政署刑事警察局以檢視法、性能檢驗法、
    動能測試法鑑定，鑑定結果認：「送鑑空氣槍……1枝（槍枝
    管制編號0000000000號），研判係口徑4.5mm制式空氣槍，
    為西班牙GAMO製JUNIOR HUNTER型，槍號為04-1C-000000-00
    ，以壓縮彈簧帶動活塞壓縮空氣為發射動力，經以鉛彈測試
    3次，其中鉛彈（口徑4.5mm、質量0.508g）最大發射速度為
    166.0公尺/秒，計算其動能為6.99焦耳，換算其單位面積動
    能為43.9焦耳/平方公分」、「殺傷力定義：依據司法院秘
    書長81.6.11.秘台廳㈡字第06985號函釋示：殺傷力的標準為
    在最具威力的適當距離，以彈丸可穿入人體皮肉層之動能為
    基準。殺傷力相關數據：㈠依日本科學警察研究所之研究結
    果，彈丸單位面積動能達20焦耳/平方公分，則足以穿入人
    體皮肉層。㈡本局對活豬作射擊測試結果，彈丸單位面積動
    能達24焦耳/平方公分，則足以穿入豬隻皮肉層。㈢美國軍醫
    總署定義：彈丸撞擊動能達58呎磅（約為78.6焦耳），則足
    以使人喪失戰鬥能力」等情，有內政部警政署刑事警察局11
    1年3月30日刑鑑字第1110023781號鑑定書暨照片6張在卷足
    憑（見偵卷第67至72頁），依此，扣案之本案空氣槍具有殺
    傷力無訛，足認被告上開任意性自白與事實相符，堪以採信
    。
　㈡從而，本案事證明確，被告本案犯行堪以認定，應依法論科
    。
二、論罪科刑
　㈠按未經許可無故持有改造手槍、子彈，其持有之繼續，為行
    為之繼續，亦即一經持有該槍彈，罪即成立，但其完結須繼
    續至持有行為終了時為止，則持有改造手槍、子彈行為，繼
    續至槍砲彈藥刀械管制條例修正公布施行後，自無行為後法
    律變更問題（最高法院94年度台上字第7255號刑事判決參照
    ）。本件被告自107年間某時購入本案空氣槍，既繼續持有
    本案空氣槍迄警方於111年1月25日17時46分許查獲止，自應
    以持有行為終了時作為有無行為後法律變更，而應為新舊法
    比較之基準日，自無刑法第2條第1項為比較新舊法之問題，
    而應逕予適用現行有效之修正後規定，先予敘明。
　㈡核被告所為，係犯槍砲彈藥刀械管制條例8條第4項之非法持
    有空氣槍罪。又被告自107年間某時起至111年1月25日17時4
    6分許為警查獲止，持有本案空氣槍之行為，屬持有行為之
    繼續，應僅論以一罪。
　㈢按犯槍砲彈藥刀械管制條例第8條第1項、第2項或第4項有關
    空氣槍之罪，其情節輕微者，得減輕其刑，同條例第8條第6
    項定有明文。查被告於偵訊、本院準備程序及審理時均坦認
    犯罪，足認其已知悔悟，而被告持有本案空氣槍，雖有危害
    社會治安之虞，惟被告供承本案空氣槍僅係作為擺設使用，
    且無證據顯示被告持有本案空氣槍係另有其他非法用途，另
    亦無證據足以證明被告有以本案空氣槍更犯他罪，尚未對他
    人生命、身體、自由及財產等法益造成具體實害，則被告持
    有本案空氣槍，顯非出於危害社會之不法目的，是以被告所
    為，對於社會治安之危害程度顯較一般擁槍自重之不法之徒
    為低，堪認被告之犯罪情節尚屬輕微，爰依槍砲彈藥刀械管
    制條例第8條第6項之規定減輕其刑。
　㈣本案無刑法第59條之適用：
　　刑法第59條之酌量減輕其刑，必其犯罪情狀確可憫恕，在客
    觀上足以引起一般人之同情，認為即予以宣告法定最低度刑
    ，猶嫌過重者，始有其適用。至犯罪情節輕重、犯後是否坦
    承犯行，暨家庭生活狀況等情，要屬刑法第57條所規定量刑
    輕重之一般參酌事項，苟非其犯罪具有特殊原因、環境或背
    景，在客觀上足堪憫恕者，尚難遽予適用刑法第59條酌量減
    輕其刑之規定（最高法院107年度台上字第3800號刑事判決
    參照）。考量槍枝乃具有高度危險性之違禁物，持之使用足
    以奪人性命，法律因而明文規定未經許可不得持有而予嚴禁
    ，被告為智識程度正常之成年人，自難諉為不知，竟持有本
    案空氣槍，法治觀念欠佳，且未見有何特殊之原因與環境致
    其犯罪，在客觀上不足以引起一般同情，且被告本案犯行，
    既經依槍砲彈藥刀械管制條例第8條第6項之規定減輕其刑，
    已可就犯罪情節、惡性及所生危害，就其處斷刑為適當調整
    ，尚無情輕法重顯可憫恕，宣告法定最低度刑期猶嫌過重之
    情事，本院認其尚無刑法第59條規定之適用。被告之辯護人
    請求依刑法第59條規定酌減其刑等語（見院卷第51至53頁）
    ，尚難採納。
　㈤審酌被告自承持有本案空氣槍之目的為擺設，其犯罪動機及
    目的非惡；又衡被告未曾因觸犯刑律經法院為有期徒刑之判
    決乙節，有臺灣高等法院被告前案紀錄表在卷可按，素行尚
    可；斟酌被告始終坦承犯行，配合偵辦，犯後態度亦佳；兼
    衡被告自述之智識程度、經濟及家庭生活狀況（見院卷第96
    頁）及其提出之勞工保險證明書、其父親病歷資料（見院卷
    第57至65頁）等一切情狀，量處如主文所示之刑，並就併科
    罰金部分，依刑法第42條第3項前段之規定，諭知如易服勞
    役之折算標準。
　㈥查被告未曾因故意犯罪受有期徒刑以上刑之宣告乙情，有臺
    灣高等法院被告前案紀錄表可憑，茲考量被告持有本案空氣
    槍僅1支、持有時間約4年，亦無證據證明被告曾持以犯他罪
    ，且犯後始終坦承犯行，足認其尚有坦認悔悟之心，信其經
    此偵、審及刑之宣告後，當知警惕而無再犯之虞，本院認以
    暫不執行其刑為適當，爰予以宣告緩刑5年，以啟自新。惟
    本院斟酌被告本案所犯確實對社會秩序造成一定程度之危害
    ，為警惕其日後應審慎行事，避免再犯，爰依刑法第74條第
    2項第4款、第5款規定，命被告應於緩刑期間向公庫支付新
    臺幣（下同）4萬元，及應向檢察官指定之政府機關、政府
    機構、行政法人、社區或其他符合公益目的之機構或團體，
    提供160小時之義務勞務，並依刑法第93條第1項第2款規定
    ，為緩刑期間付保護管束之諭知，俾由執行機關予以適當督
    促，以觀後效。上開命被告應向國庫支付4萬元之緩刑負擔
    ，依刑法第74條第4項規定，得為民事強制執行名義。另依
    刑法第75條之1第1項第4款規定，違反上開各項緩刑負擔情
    節重大，足認原宣告之緩刑難收其預期效果，而有執行刑罰
    之必要者，得撤銷緩刑之宣告，附此敘明。
三、沒收
　　按違禁物，不問屬於犯罪行為人與否，沒收之，刑法第38條
    第1項定有明文。扣案之本案空氣槍，經鑑定後認具殺傷力
    已節，業如前述，核屬槍砲彈藥刀械管制條例所定之違禁物
    ，爰依刑法第38條第1項規定宣告沒收。
據上論斷，依刑事訴訟法第299條第1項前段，槍砲彈藥刀械管制
條例第8條第4項、第6項，刑法第11條前段、第42條第3項前段、
第74條第1項第1款、第2項第4款、第5款、第93條第1項第2款、
第38條第1項，判決如主文。
本案經檢察官陳妍萩提起公訴，檢察官楊婉莉到庭執行職務。
中　　華　　民　　國　　111 　年　　12　　月　　20　　日
                  刑事第五庭  審判長法  官  黃柏霖
                                    法  官  林育賢
                                    法  官  李宛臻
以上正本證明與原本無異。
如不服本判決應於收受判決後20日內向本院提出上訴書狀，並應敘述具體理由；其未敘述上訴理由者，應於上訴期間屆滿後20日內向本院補提理由書（均須按他造當事人之人數附繕本）「切勿逕送上級法院」。　　　　　　　　　　　　　　　　　
中　　華　　民　　國　　111 　年　　12　　月　　20　　日
                                    書記官  蔡語珊
附錄本案論罪科刑法條：槍砲彈藥刀械管制條例8條第4項。
槍砲彈藥刀械管制條例8條第4項
未經許可，持有、寄藏或意圖販賣而陳列第一項所列槍砲者，處
三年以上十年以下有期徒刑，併科新臺幣七百萬元以下罰金。